臺灣彰化地方法院刑事判決　　　　　　　　　　　　　九十四年度訴字第三九號
　　公　訴　人　臺灣彰化地方法院檢察署檢察官
　　被　　　告　甲○○
右列被告因違反毒品危害防制條例案件，經檢察官提起公訴（九十四年度毒偵緝字第
一、二、三號；九十四年毒偵字第一三一號），本院認有刑事訴訟法第二百七十三條
之一第一項之情形，而改依簡式審判程序判決如左：
        主  文
甲○○連續施用第一級毒品，處有期徒刑壹拾壹月，扣案之海洛因貳拾玖包（毛重壹
陸點零又淨重壹點壹零公克）沒收銷燬之；又連續施用第二級毒品，處有期徒刑柒月
，扣案之安非他命柒包（毛重壹零點柒公克）沒收銷燬之。應執行有期徒刑壹年肆月
，扣案之海洛因貳拾玖包（毛重壹陸點零又淨重壹點壹零公克）及安非他命柒包（毛
重壹零點柒公克）沒收銷燬之。
        事  實
一、甲○○前因施用毒品案件，經依本院裁定，送觀察、勒戒後，認無繼續施用毒品
  之傾向，於民國九十二年六月十六日觀察、勒戒完畢後，自台灣彰化看守所附設
    勒戒所獲釋，並經臺灣彰化地方法院檢察署檢察官於九十二年六月十八日以九十
    二年度毒偵字第九二三、一五四五號為不起訴處分確定。後復於九十三年間，因
    施用毒品案件，經本院於九十三年七月十四日以九十三年彰簡字第五二七號簡易
    判決處刑有期徒刑三月，如易科罰金以三百元折算一日，於九十三年八月十二日
    九日確定。詎仍不知戒除毒癮，復基於施用第一級毒品海洛因之概括犯意，自九
    十三年八月十三日起，至九十三年十二月三十日凌晨一時許止，在彰化縣員林鎮
    ○○里○○○街一八號五樓之一及彰化縣田尾鄉南曾村福德巷一六二弄二十六號
    處等地，以將第一級毒品海洛因置於香煙內，點火生煙加以施用之方式，連續施
    用第一級毒品海洛因多次，平均施用時間不定；其復基於第二級毒品安非他命之
    概括犯意，自九十三年八月底某日起，至九十三年十二月三十日凌晨一時許止，
    亦在彰化縣員林鎮○○里○○○街一八號五樓之一及彰化縣田尾鄉南曾村福德巷
    一六二弄二十六號處等地，以將安非他命置於吸食器內，下以火燒烤生煙，再予
    吸食之方式，連續施用第二級毒品安非他命多次，平均施用時間亦為不定。嗣其
    於（一）九十三年八月二十五日上午十時三十分許，在彰化縣田尾鄉南曾村福德
    巷一六二弄二十六號處，為警查獲，並扣得其所有之海洛因二包（毛重八．二公
    克）及安非他命一包（毛重０．四公克）。（二）九十三年十一月五日下午十五
    時許，在彰化縣永靖鄉○○路○段與九分路口，為警查獲，並扣得其所有之海洛
    因六包（合計淨重一．一０公克）及安非他命四包（合計六．七公克）。（三）
    九十三年十二月三十日凌晨三時許，在彰化縣員林鎮○○里○○○街一八號五樓
    之一處，為警查獲，並扣得其所有之海洛因二十一包（合計毛重七．八公克）及
    安非他命二包（合計三．六公克）
二、案經彰化縣警察局北斗、員林、田中分局報告臺灣彰化地方院法院檢察署檢察官
    偵查起訴。
        理  由
一、按除被告所犯為死刑、無期徒刑、最輕本刑為三年以上有期徒刑之罪或高等法院
    管轄第一審案件者外，於前條第一項程序進行中，被告先就被訴事實為有罪之陳
    述時，審判長得告知被告簡式審判程序之旨，並聽取當事人、代理人、辯護人及
    輔佐人之意見後，裁定進行簡式審判程序；除簡式審判程序及簡易程序案件外，
    第一審應行合議審判，刑事訴訟法第二百七十三條之一第一項、第二百八十四條
    之一分別定有明文。本件被告所涉係死刑、無期徒刑、最輕本刑為三年以上有期
    徒刑之罪或高等法院管轄第一審案件以外之罪，並於本院行準備程序時就被訴事
    實為有罪之陳述，本院合議庭依前揭規定，經評議結果，裁定改由一名法官獨任
    行簡式審判程序，先予敘明。
二、右揭事實，業據被告甲○○於本院準備程序及審理中，供承不諱，並有海洛因二
    十九包（毛重一六．０公克又淨重一．一０公克）及安非他命七包（毛重一０．
    七公克）扣案可稽，且扣案之白色粉末經送驗，結果證係海洛因無誤，有法務部
    調查局鑑定通知書一紙在卷可憑，而被告獲案，經警採其尿液送驗，亦呈甲基安
    非他命及嗎啡陽性反應，有彰化縣衛生局局煙毒尿液檢驗成績書三紙及中山醫學
    大學附設醫院藥物濫用檢測中心檢驗報告一紙在卷可證。另被告前因施用毒品案
    件，經依本院裁定，送觀察、勒戒後，認無繼續施用毒品之傾向，於九十二年六
    月十六日觀察、勒戒完畢後，自台灣彰化看守所附設勒戒所獲釋，並經臺灣彰化
    地方法院檢察署檢察官於九十二年六月十八日以九十二年度毒偵字第九二三、一
    五四五號為不起訴處分確定。後復於九十三年間，因施用毒品案件，經本院於九
    十三年七月十四日以九十三年彰簡字第五二七號簡易判決處刑有期徒刑三月，如
    易科罰金以三百元折算一日，於九十三年八月十二日九日確定等情，有法務部全
    國檢察官線上查詢刑案人犯在監所最新資料報表及臺灣彰化地方法院檢察署刑案
    資料查註紀錄表附卷可參。是本件罪證明確，被告賴建嵩之犯行，洵堪認定。
三、核被告所為，係犯毒品危害防制條例第十條第一項之施用第一級毒品罪、第十條
    第二項之施用第二級毒品罪。被告先後多次施用第一級毒品海洛因；多次施用第
    二級毒品安非他命之犯行，各時間緊接，構成犯罪要件復相同，顯係均各基於概
    括犯意為之，俱為連續犯，皆應依刑法第五十六條之規定論以一罪，並加重其刑
    。被告持有第一級毒品海洛因及第二級毒品安非他命之低度行為，應為施用第一
    級毒品海洛因及第二級毒品安非他命之高度行為所吸收，不另論罪。其所犯前開
    二罪，行為互異，犯意各別，所犯構成要件復不相同，應分論併罰。爰審酌被告
    之品性、犯罪之動機、方法、施用次數、所生之危害及犯罪後之態度等一切情狀
    ，分別量處如主文所示之刑，並諭知應執行之刑，以示懲處。至扣案之海洛因二
    十九包（毛重一六．０公克又淨重一．一０公克）及安非他命七包（毛重一０．
    七公克）應依同條例第十八條第一項前段予以宣告沒收銷燬之。
據上論斷，應依刑事訴訟法第二百七十三條之一第一項、第二百九十九條第一項前段
，毒品危害防制條例第十條第一項、第二項、第十八條第一項前段，刑法第十一條前
段、第五十六條、第五十一條第五款，判決如主文。
本案經檢察官乙○○到庭執行職務。
中    華    民    國      九十四      年      三      月      十一      日
                                        臺灣彰化地方法院刑事第一庭
                                            法      官  洪  志  賢
右正本證明與原本無異。
如不服本判決，應於判決送達後十日內，向本院提出上訴狀（須附繕本）。
                                            法院書記官  洪  年  慶
中    華    民    國      九十四      年      三      月      十五      日
毒品危害防制條例第十條
施用第一級毒品者，處六月以上五年以下有期徒刑。
施用第二級毒品者，處三年以下有期徒刑。
毒品危害防制條例第十八條：
查獲之毒品及專供製造或施用毒品之器具，不問屬於犯人與否，均沒收銷燬之。但合
於醫藥或研究之用者，得不予銷燬。
前項合於醫藥或研究用毒品或器具之管理辦法，由法務部會同行政院衛生署定之。
